---
title: "Tarea 3"
output: html_notebook
---

Carga de archivos csv
Libreria a utilizar readr
```{r}
install.packages("readr")
library("readr")

```


```{r}
prueba <-"hola"
ruta_csv <-"C:/Users/edcan/Documents/maestria 2021/segundo semestre/scripting/primary_results.csv"

gapminder <- read_csv(ruta_csv,col_names = FALSE)

gapminder <- read_csv(ruta_csv,col_names = c("state","state_abbreviation",	"county","fips","party","candidate","votes","fraction_votes"))

View(gapminder)

mi_archivo <- read.csv(ruta_csv)
View(mi_archivo)



```


funcion select seleccionar los votos de florida
```{r}

library("dplyr")

 votos_florida<- mi_archivo %>%
    filter(state=="Florida") %>%
    select_("votes")
 
 votos_florida
 
 

```
filtrar los votos de Hilary Clinton y Donald Trump

```{r}


votos_candidatos<- mi_archivo %>%
    filter(candidate=="Hillary Clinton" | candidate=="Donald Trump" ) %>%
    group_by(candidate) %>%
    summarize(votostotales=sum(votes))

votos_candidatos

```

Filtrar votos para el partido Demócrata y el condado Shelby
```{r}
votos_candidatos<- mi_archivo %>%
    filter(party=="Republican" & county=="Shelby" ) %>%
    group_by(party,county) %>%
    summarize(votostotales=sum(votes))

votos_candidatos

```
Filtrar votos para el estado de Alabama y que la cantidad de votos sea mayor a
15000
```{r}
votos_candidatos<- mi_archivo %>%
    filter(state=="Alabama" & votes>15000 ) %>%
    select_("state","county","votes")
    

votos_candidatos

```
Filtrar votos para el estado de Texas y el condado Denton, seleccionando
únicamente las columnas party, candidate, votes, luego ordene de forma
descendente por la columna votes.

```{r}
votos_candidatos<- mi_archivo %>%
    filter(state=="Texas" & county=="Denton") %>%
    select_("party","candidate","votes")%>%
    arrange(desc(votes))

votos_candidatos

```
Filtrar por el partido Republicano, que el candidato sea Ted Cruz en el estado de
Alaska, luego agregue una columna que se llame vote_count que sea la división de
votes por fraction_votes (votes/fraction_votes), finalmente ordene de forma
descendente por vote_count


```{r}

votos_candidatos<- mi_archivo %>%
    filter(party=="Republican" & candidate=="Ted Cruz" & state=="Alaska") %>%
    mutate(vote_count=votes/fraction_votes) %>%
    arrange(desc(vote_count))

votos_candidatos
```

